# 1504 审计准则

提问人：zhs7403 时间：2017-03-21 16:50:56
1504 审计准则出来以后，我理解是否除了 14 条例外，都需要有“关键审计事项'段？即即使很常规每年变化不大的公司每年也需要找一些作为关键审计事项?

回答人：chenyiwei
可以这样理解。也可以理解为：每年审计师与治理层的沟通中都会涉及到对关键审计事项的确定和应对问题，例如每年都会有一些重大、异常的交易，所以每年会有新的变化。